---
title: "Exercício 2"
author: "Marcelo Saito"
date: "`r format(Sys.time(), '%d %B, %Y')`"
output: 
        html_document:
                highlight: textmate
                theme: journal
                number_sections: no
                toc: yes
                toc_float: yes
                collapsed: yes
                smooth_scroll: yes
---
# Carregando os pacotes

```{r, message=FALSE, warning=FALSE}

library(dplyr)
library(ggplot2)
library(scales)

```

# Importando dados

```{r}

dados <- haven::read_dta("vereadorsp.dta", encoding = "latin1")

```
# Visualização dos dados {.tabset}

## Glimpse
```{r}
dplyr::glimpse(dados)

```
## Head
```{r}
kableExtra::kable(head(dados, 10)) %>% 
        kableExtra::kable_styling(full_width = TRUE, 
                                  bootstrap_options = c("striped", "hover", "condensed", "responsive"),
                                  position = "center")
```
## Summary
```{r}
summary(dados)

```


# Quantos votos cada partido político recebeu? {.tabset}

## Tabela

```{r}
votos_por_partido <- dados %>% 
        dplyr::group_by(Partido) %>% 
        dplyr::summarise(votos_partido = sum(votos, na.rm = TRUE)) %>% 
        dplyr::arrange(desc(votos_partido)) 

rmarkdown::paged_table(votos_por_partido)

```
## Gráfico

```{r}
  ggplot2::ggplot(votos_por_partido) +
        ggplot2::geom_bar(aes(x = reorder(Partido, -votos_partido),
                              y = votos_partido),
                          stat = "identity") +
        ggplot2::theme(axis.text.x = element_text(size = 7, angle = 90, vjust = 0.5)) +
        ggplot2::scale_y_continuous(labels = comma_format(big.mark = ".",
                                                          decimal.mark = ","),
                                    breaks = seq(0, 800000, by = 100000),
                                    expand = expansion(mult = c(0, 0.01))) +
        ggplot2::labs(title = "Votos por partido no município de São Paulo em 2012",
                      x = NULL,
                      y = NULL
                      )
        
```  

# Qual foi o partido que mais gastou com campanha? {.tabset}

## Tabela

```{r}
gasto_partido <- dados %>% 
        dplyr::group_by(Partido) %>% 
        dplyr::summarise(gasto_campanha = sum(campanha, na.rm = TRUE)) %>% 
        dplyr::arrange(desc(gasto_campanha))

rmarkdown::paged_table(gasto_partido) 
```
## Gráfico

```{r}
ggplot2::ggplot(gasto_partido) +
        ggplot2::geom_bar(aes(x = reorder(Partido, -gasto_campanha),
                              y = gasto_campanha),
                          stat = "identity") +
        ggplot2::theme(axis.text.x = element_text(size = 7, angle = 90, vjust = 0.5)) +
        ggplot2::scale_y_continuous(labels = comma_format(big.mark = ".",
                                                          decimal.mark = ","),
                                    breaks = seq(0, 30000000, by = 2000000),
                                    expand = expansion(mult = c(0, 0.01))) +
        ggplot2::labs(title = "Gasto por partido no município de São Paulo em 2012 (R$)",
                     x = NULL,
                     y = NULL 
                     )
```  

# Encontre a quantidade de cadeiras ocupadas por cada partido na Câmara de Vereadores

```{r}
cadeiras_ocupadas <- dados %>% 
        dplyr::group_by(Partido) %>% 
        dplyr::filter(Situacao == "Eleito por QP" | Situacao == "Eleito por media") %>%
        dplyr::summarise(cadeiras_partido = n()) %>% 
        dplyr::arrange(desc(cadeiras_partido))

rmarkdown::paged_table(cadeiras_ocupadas)

```
# A princípio, todos os candidatos não eleitos para vereador se tornaram suplentes da Câmara de Vereadores. Os suplentes podem ou não assumir, a depender da quantidade de eleitos afastados que renunciam ou assumem outro cargo. A lista de suplentes é por partido e a ordem é dada pela quantidade de votos. Considere que um eleito de cada partido seja afastado, encontre os suplentes que assumiriam cargo de vereador.

```{r}
assumem <- dados %>% 
        dplyr::group_by(Partido) %>% 
        dplyr::filter(Situacao == "Suplente") %>% 
        dplyr::slice(which.max(votos))

kableExtra::kable(assumem) %>%
        kableExtra::kable_styling(full_width = FALSE, bootstrap_options = c("striped", "hover", "condensed", "responsive"))
```