---
title: "Exercício 3"
author: "Marcelo Saito"
date: "`r format(Sys.time(), '%d %B, %Y')`"
output: 
        html_document:
                highlight: textmate
                theme: journal
                number_sections: no
                toc: yes
                toc_float: yes
                collapsed: yes
                smooth_scroll: yes
---

# Indicando diretório

```{r}

getwd()

setwd("C:/Users/mn_sa/Documents/R/Version control/metodos-quantitativos/exercicio_3")

```

# Carregando bibs

```{r, message=FALSE, warning=FALSE}

library(dplyr)
library(ggplot2)
library(scales)
library(srvyr)
library(readr)
library(dummies)

```

# Importando dados e aplicando estratificação


```{r}

unzip("PNAD_COVID_052020.zip")

pnad_maio <- readr::read_csv("PNAD_COVID_052020.csv", col_types = cols(.default = "d")) %>% 
        srvyr::as_survey_design(ids = UPA, strata = Estrato, weights = V1032, nest = TRUE)

```

# Vizualização {.tabset}

## Head

```{r}
head(pnad_maio)

```
## dplyr::Glimpse

```{r}

dplyr::glimpse(pnad_maio)

```

## Summary

```{r}

summary(pnad_maio)

```

# Criando variáveis: código adaptado de [Regis A. Ely](http://regisely.com/blog/mercado-de-trabalho-covid/)
```{r}

pnad_maio <- pnad_maio %>% 
        mutate(one = 1,
       Sexo = ifelse(A003 == 1, "Homem", "Mulher"), 
       Idade = case_when(
               A002 %in% 15:24 ~ "15-24",
               A002 %in% 25:34 ~ "25-34", 
               A002 %in% 35:49 ~ "35-49", 
               A002 %in% 50:64 ~ "50-64", 
               A002 > 64 ~ "65+"),
       Cor = case_when(
               A004 == 1 ~ "Branca", 
               A004 == 2 ~ "Preta", 
               A004 == 4 ~ "Parda"),
       Escolaridade = factor(case_when( 
               A005 %in% 1:2 ~ "Sem Instrução ou Fundamental Incompleto", 
               A005 %in% 3:4 ~ "Fundamental completo ou Médio Incompleto", 
               A005 %in% 5:6 ~ "Médio completo ou Superior Incompleto", 
               A005 == 7 ~ "Superior completo", 
               A005 == 8 ~ "Pós-graduação"), 
               levels = c( "Sem Instrução ou Fundamental Incompleto",
                           "Fundamental completo ou Médio Incompleto", 
                           "Médio completo ou Superior Incompleto",
                           "Superior completo",
                           "Pós-graduação")), 
       Tipo_emprego = factor(case_when(
               C007 == 1 ~ "Trabalhador doméstico (empregado doméstico, cuidados, babá)",
               C007 == 2 ~ "Militar",
               C007 == 3 ~ "Policial ou Bombeiro",
               C007 == 4 ~ "Setor privado",
               C007 == 5 ~ "Setor público",
               C007 == 6 ~ "Empregador",
               C007 == 7 ~ "Autônomo (Conta própria)"),
               levels = c( "Trabalhador doméstico (empregado doméstico, cuidados, babá)",
                           "Militar", 
                           "Policial ou Bombeiro",
                           "Setor privado",
                           "Setor público",
                           "Empregador",
                           "Autônomo (Conta própria)")), 
       Faixa_salario = factor(case_when(
               C01012 <= 1044 ~ "Menos de um salário mínimo",
               C01012 %in% c(1045:2090) ~ "Entre 1 e 2",
               C01012 %in% c(2091:3135) ~ "Entre 2 e 3",
               C01012 %in% c(3136:4180) ~ "Entre 3 e 4",
               C01012 %in% c(4181:5225) ~ "Entre 4 e 5",
               C01012 >= 5226 ~ "Mais de 5"),
               levels = c("Menos de um salário mínimo",
                          "Entre 1 e 2",
                          "Entre 2 e 3",
                          "Entre 3 e 4",
                          "Entre 4 e 5",
                          "Mais de 5")),
       domicilio_situacao = factor(case_when(
               F001 == 1 ~ "Próprio - já pago",
               F001 == 2 ~ "Próprio - ainda pagando" ,                                  
               F001 == 3 ~ "Alugado",
               F001 %in% 4:6 ~ "Cedido (Por empregador, Familiar ou outro)"),
               levels = c("Próprio - já pago",
                          "Próprio - ainda pagando",
                          "Alugado", 
                          "Cedido (Por empregador, Familiar ou outro)")),
       home_office = ifelse(C013 == 1, "Home Office", "Presencial"),
       auxilio_emergencial = ifelse(D0051 == 1, "Auxílio", "Sem auxílio"),
)

```


# Construa uma variável dummy para gênero (mulher=1 e homem=0)  


```{r}

dum_gen <- pnad_maio %>% 
        dplyr::mutate(sexo_dummy = ifelse(
               A003 == 1, 0, 1)) %>% 
        as_tibble()%>%
        select(sexo_dummy)

dum_gen

```

# Construa uma variável dummy para cor/raça (branco==1 e preto/pardo=0)

```{r}
dum_cor <- pnad_maio %>% 
        dplyr::mutate(cor_dummy = case_when(
               A004 == 1 ~ 1,
               A004 == 2 | 4 ~ 0)) %>% 
        as_tibble()%>%
        select(cor_dummy)

dum_cor

```
# Construa uma variável dummy para escolaridade (fundamental incompleto, fundamental completo, superior incompleto, superior completo)

```{r}
dum_esc <- pnad_maio %>% 
        dplyr::mutate(dum_fund_inc = ifelse(A005 == 2, 1, 0),
                      dum_fund_comp = ifelse(A005 == 3, 1, 0),
                      dum_sup_incomp = ifelse(A005 == 6, 1, 0),
                      dum_sup_comp = ifelse(A005 == 6, 1, 0)
                      ) %>%
        as_tibble()%>%
        select(dum_fund_inc, dum_fund_comp, dum_sup_incomp, dum_sup_comp)

dum_esc



```


# Encontre o número de pessoas ocupadas
```{r}

pnad_ocupados <- pnad_maio %>%
        filter(C007 != 9 & !is.na(C007)) %>% 
        summarise(ocupados =  survey_total(C001 == 1 | C002 == 1, na.rm = TRUE)) %>%
        drop_na() %>% 
        as_tibble() %>% 
        ungroup()
                                       
pnad_ocupados
```
# Encontre o número de pessoas desocupadas
```{r}
pnad_desocupados <- pnad_maio %>%
        summarise(desocupados =  survey_total(C015 == 1, na.rm = TRUE)) %>%
        drop_na() %>% 
        as_tibble() %>% 
        ungroup()

pnad_desocupados

```
# Encontre a taxa de desemprego
```{r}

taxa_desemprego <-  full_join(pnad_desocupados, pnad_ocupados, by = character()) %>% 
        mutate(taxa_desemprego = (desocupados / (ocupados + desocupados)) * 100) %>%
        drop_na() %>% 
        ungroup()

taxa_desemprego

```
# Encontre a taxa de desemprego por gênero
```{r}

ocupados_sexo <- pnad_maio %>% 
        group_by(Sexo) %>%
        filter(C007 != 9 & !is.na(C007)) %>% 
        summarise(ocupados =  survey_total(C001 == 1 | C002 == 1, na.rm = TRUE)) %>%
        drop_na() %>% 
        as_tibble() %>% 
        ungroup()

desocupados_sexo <- pnad_maio %>%
        group_by(Sexo) %>% 
        summarise(desocupados =  survey_total(C015 == 1, na.rm = TRUE)) %>%
        drop_na() %>% 
        as_tibble() %>% 
        ungroup()
       
taxa_desemprego_sexo <-  full_join(ocupados_sexo, desocupados_sexo, by = "Sexo") %>% 
        mutate(taxa_desemprego = round(desocupados / (ocupados + desocupados), 4) * 100) %>%
        drop_na() %>% 
        ungroup()

taxa_desemprego_sexo

```
# Encontre a taxa de desemprego por cor/raça
```{r}
ocupados_cor <- pnad_maio %>% 
        group_by(Cor) %>%
        filter(C007 != 9 & !is.na(C007)) %>% 
        summarise(ocupados =  survey_total(C001 == 1 | C002 == 1, na.rm = TRUE)) %>%
        drop_na() %>% 
        as_tibble() %>% 
        ungroup()

desocupados_cor <- pnad_maio %>%
        group_by(Cor) %>% 
        summarise(desocupados =  survey_total(C015 == 1, na.rm = TRUE)) %>%
        drop_na() %>% 
        as_tibble() %>% 
        ungroup()
       
taxa_desemprego_cor <-  full_join(ocupados_cor, desocupados_cor, by = "Cor") %>% 
        mutate(taxa_desemprego = round(desocupados / (ocupados + desocupados), 4) * 100) %>%
        drop_na() %>% 
        ungroup() 

taxa_desemprego_cor
```
# Encontre a taxa de desemprego por nível de escolaridade
```{r}
ocupados_escolaridade <- pnad_maio %>% 
        group_by(Escolaridade) %>%
        filter(C007 != 9 & !is.na(C007)) %>% 
        summarise(ocupados =  survey_total(C001 == 1 | C002 == 1, na.rm = TRUE)) %>%
        drop_na() %>% 
        as_tibble() %>% 
        ungroup()

desocupados_escolaridade <- pnad_maio %>%
        group_by(Escolaridade) %>% 
        summarise(desocupados =  survey_total(C015 == 1, na.rm = TRUE)) %>%
        drop_na() %>% 
        as_tibble() %>% 
        ungroup()
       
taxa_desemprego_escolaridade <-  full_join(ocupados_escolaridade, desocupados_escolaridade, by = "Escolaridade") %>% 
        mutate(taxa_desemprego = round(desocupados / (ocupados + desocupados), 4) * 100) %>%
        drop_na() %>% 
        ungroup() 

taxa_desemprego_escolaridade
```
# Repita o mesmo procedimento para descobrir a proporção da população ocupada e não afastada que estava trabalhando remotamente (home office), segundo gênero, cor/raça e escolaridade.
```{r paged.print=TRUE}
home_variaveis <- pnad_maio %>%
        group_by(Sexo, Cor, Escolaridade) %>%
        filter(C007 != 9 & !is.na(C007)) %>%
        summarise(
                home_office = survey_total(C013 == 1, na.rm = TRUE),
                ocupados_nafastado =  survey_total(C001 == 1, na.rm = TRUE)
                ) %>%
        mutate("Home Office (%)" = round((home_office / ocupados_nafastado) * 100), 4) %>%
        ungroup() %>% 
        select(Sexo, Cor, Escolaridade, "Home Office (%)") %>% 
        drop_na() 

rmarkdown::paged_table(home_variaveis) 

```




